台灣苗栗地方法院刑事判決　　　　　　　　　　　　　九十一年度易字第三一九號
　　公　訴　人　臺灣苗栗地方法院檢察署檢察官
　　被　　　告　甲○○
右列被告因贓物案件，經檢察官提起公訴（九十一年度偵字第一一號），本院判決如
左：
    主  文
甲○○收受贓物，累犯，處有期徒刑捌月。
    事  實
一、甲○○素行不佳，有竊盜及違反藥事法、麻醉藥品管理條例等多項前科；於民國
    八十九年間復因犯贓物罪，經本院判處有期徒刑六月，甫於九十年四月十五日執
    行完畢；竟不知悔改，於九十年七月間某日，在某不詳處所，明知真實姓名年籍
    不詳之成年男子所交付之新竹區中小企業銀行之面額新台幣（下同）四萬元支票
    一紙（票據號碼0000000號）及新竹市第二信用合作社之面額一萬元支票
    一紙（票據號碼0000000號），均係來源不明之贓物（該二張支票均係乙
    ○○所有，於同年七月五日，在新竹市○○街一０八巷十二號失竊），竟仍予收
    受，並將前開新竹市第二信用合作社支票交付李興和；另一張新竹區中小企業銀
    行支票一紙（票據號碼0000000號）交付不知情之林運福，林運福再將該
    支票交付不知情之葉家才抵償債務。嗣因葉家才將前揭支票持向苗栗縣三義鄉新
    竹商業銀行提示，而為警循線查獲上情。
二、案經苗栗縣警察局苗栗分局移送臺灣苗栗地方法院檢察署檢察官偵查起訴。
    理  由
一、訊據被告甲○○固不否認有收受支票之事實，惟對取得支票之來源，辯稱：前開
    二張支票均係由謝智麟於九十年七月間某日，在伊二人共同友人鍾仁忠位於苗栗
    縣公館鄉中義村住宅附近所交付，當時有鍾仁忠、郭宏里二人在場目睹云云，惟
    查，被告前揭所辯，經檢察官於偵查中分別傳喚謝智麟、鍾仁忠、郭宏里三人到
    案，均結證並無此事，是證被告所辯並無實據；其於本院審理中復執陳詞，自難
    以遽採。又前開二張支票確係被害人乙○○於九十年七月間遺失之物，嗣由被告
    取得後，將前開新竹市第二信用合作社支票一紙，交付李興和；另一紙新竹區中
    小企業銀行支票（票據號碼0000000號）則先交付林運福，林運福再將該
    支票交付葉家才抵償債務等情，亦據被害人乙○○指訴明確，經核與證人林運福
    、葉家才在偵查中證述情節相符，復有切結書一件、遺失票據申報書一紙、票據
    掛失止付通知書一紙、支票影本及退票紀錄等附卷可稽，至被告於收受各該支票
    時，對各該支票確係來源不明之贓物有所認識一節，亦迭經被告於偵審中自認無
    訛，是其明知為贓物而仍予收受，其確有收受贓物犯行，已事證明確，其犯行洵
    堪認定，至前開被告辯稱係由謝智麟交付一節，微論已為本院所不採，退一步言
    之，縱所辯屬實，亦與被告成立之收受贓物罪名並無影響，附此敘明。
二、核被告所為，係犯刑法第三百四十九條第一項之收受贓物罪。又被告於八十九年
    間因犯贓物罪，經本院判處有期徒刑六月，甫於九十年四月十五日執行完畢，有
    臺灣高等法院被告全國前科紀錄表及臺灣苗栗地方法院檢察署刑案資料查註紀錄
    表在卷可稽，其受有期徒刑執行完畢後，五年以內再犯本件有期徒刑以上之刑之
    罪，為累犯，應依刑法第四十七條規定加重其刑。爰審酌被告素行不佳，有竊盜
    及違反藥事法、麻醉藥品管理條例等多項前科及其犯罪之動機、目的、手段，犯
    罪所生之危害等一切情狀，量處如主文所示之刑，以示懲儆。
據上論斷，應依刑事訴訟法第二百九十九條第一項前段，刑法第三百四十九條第一項
、第四十七條，罰金罰鍰提高標準條例第一條前段，判決如主文。
本案經檢察官李殷財到庭執行職務。
中      華      民      國    九十一    年      八      月     十五     日
                                        苗栗地方法院刑事第一庭
                                            法  官  楊  台  清
右正本證明與原本無異。
如不服本判決，應於送達後十日內向本院提出上訴狀(須附繕本)，上訴於臺灣高等
法院臺中分院。
                                            書記官  李  惠  雯
中      華      民      國    九十一    年      八      月     十五     日
附錄論罪科刑法條
刑法第三百四十九條第一項
收受贓物者，處三年以下有期徒刑、拘役或五百元以下罰金。
